【裁判字號】    90,易緝,21
【裁判日期】    900822
【裁判案由】    違反毒品危害防制條例
【裁判全文】
臺灣雲林地方法院刑事判決                            九十年度易緝字第二一號
    公 訴 人  臺灣雲林地方法院檢察署檢察官
    被    告  甲○○
右列被告因違反毒品危害防制條例案件，經檢察官聲請簡易判決（案號：九十年度毒
偵字第四八號），本院虎尾簡易庭簽移本院刑事庭，改依通常程序審理，本院判決如
左：
    主  文
甲○○連續施用第貳級毒品，累犯，處有期徒刑玖月。
    事  實
一、甲○○前於民國（下同）八十五年間，因違反麻醉藥品管理條例案件，經台灣彰
    化地方法院判處有期徒刑四月確定，並於八十五年十二月二十四日以易科罰金執
    行完畢；又於八十六年間，因違反麻醉藥品管理條例案件，經台灣彰化地方法院
    判處有期徒刑六月確定，並於八十七年四月三日以易科罰金執行完畢；另於八十
    七年間，因違反麻醉藥品管理條例案件，經台灣彰化地方法院判處有期徒刑六月
    確定，並於八十七年七月七日以易科罰金執行完畢。猶未改施用毒品惡習，於八
    十七年間再因施用毒品案件，經送觀察、勒戒後，認無繼續施用毒品傾向，由台
    灣台中地方法院檢察署檢察官於八十七年六月二十六日，以八十七年度偵字第一
    二一三三號為不起訴處分確定。詎甲○○不思悛悔，復基於施用第二級毒品之概
    括犯意，自八十七年十一月下旬某日起至同年十二月四日止，連續在雲林縣虎尾
    鎮興中二二之二號及彰化縣竹塘鄉○○路竹田巷十八號等處，以安非他命置於玻
    璃球內燒烤而吸食濃煙之方式，施用安非他命，約每二、三天施用一次。嗣於八
    十七年十二月四日晚上十時十分許，為警在上開彰化縣竹塘鄉○○村○○路竹田
    巷十八號查獲，並扣得安非他命吸食器一組、吸管一支及安非他命殘渣袋一包，
    經本院以八十七年毒聲第六二０號裁定送觀察、勒戒後，認有繼續施用毒品傾向
    。
二、案經雲林縣警察局虎尾分局報請台灣雲林地方法院檢察署檢察官偵查起訴。
    理  由
一、右開事實，業據被告甲○○於審理中自白不諱，並有扣案之安非他命吸食器一組
    、吸管一支及安非他命殘渣袋一包可資佐證，而上開扣案物經送驗結果均殘留有
    甲基安非他命成份，有憲兵司令部刑事鑑識中心鑑驗通知書一紙在卷可稽，足認
    被告確有連續施用第二級毒品之犯行。又被告於八十七年間因施用毒品案件，經
    送觀察、勒戒後，認無繼續施用毒品傾向，由台灣台中地方法院檢察署檢察官於
    八十七年六月二十六日，以八十七年度偵字第一二一三三號為不起訴處分確定，
    其於五年內再犯毒品危害防制條例第十條第二項之罪，經裁定送觀察、勒戒後，
    認有繼續施用毒品傾向等情，有本院八十七年度毒聲字第六二０號裁定、台灣雲
    林看守所附設勒戒處所八十七年十二月十七日雲所境總字第二二０一號函送之有
    繼續施用毒品傾向評估標準紀錄表暨證明書一份，及台灣雲林地方法院檢察署刑
    案資料查註紀錄表等附卷可稽。本件事證明確，被告犯行洵堪認定，應予依法論
    科。
二、核被告所為，係犯毒品危害防制條例第十條第二項之施用第二級毒品罪。被告持
    有安非他命之低度行為，應為嗣後施用之高度行為所吸收，不另論罪。其多次施
    用第二級毒品犯行，犯罪時間緊接，所犯為犯罪構成要件相同之罪名，顯係基於
    概括犯意反覆為之，應依刑法第五十六條連續犯之規定，論以一罪，並加重其刑
    。又被告前於八十五年間，因違反麻醉藥品管理條例案件，經台灣彰化地方法院
    判處有期徒刑四月確定，並於八十五年十二月二十四日以易科罰金執行完畢；又
    於八十六年間，因違反麻醉藥品管理條例案件，經台灣彰化地方法院判處有期徒
    刑六月確定，並於八十七年四月三日以易科罰金執行完畢；另於八十七年間，因
    違反麻醉藥品管理條例案件，經台灣彰化地方法院判處有期徒刑六月確定，並於
    八十七年七月七日以易科罰金執行完畢，有上開刑案資料查註紀錄表在卷可稽，
    於五年以內再犯本件最重本刑為有期徒刑以上之罪，為累犯，應依刑法第四十七
    條之規定加重其刑，並遞加重其刑。至本件被告於前揭時地連續施用第二級毒品
    安非他命之犯行，嗣雖因強制戒治期滿後，經檢察官於八十九年一月二十日，以
    八十九年度戒毒偵字第四號不起訴處分確定在案，有該不起訴處分書在卷可憑，
    惟不起訴處分與法院之判決相同，亦有無效之不起訴處分概念，若其具有無效原
    因者，既不認其存在，自無確定力之可言，而依毒品危害防制條例第二十條第三
    項之規定，被告因犯毒品危害防制條例第十條第二項之罪，經觀察、勒戒後，因
    無繼續施用毒品之傾向，經檢察官不起訴處分後，於五年內再犯本件毒品危害防
    制條例第十條之罪，經觀察、勒戒後，認有繼續施用毒品之傾向者，檢察官除應
    聲請法院裁定令入戒治處所施以強制戒治外，並應予以提起公訴方屬適法，乃本
    件檢察官竟以上開八十九年度戒毒偵字第四號為不起訴處分，於法顯有違背，此
    不起訴處分係重大違背法令之行為，具有重大瑕疵，應屬自始、客觀無效，故本
    件經檢察官再行提起公訴，當屬合法，本院自應予以審理判決，附此敘明。爰審
    酌被告年輕力壯，不思進取，前有多次違反麻醉藥品管理條例案件之犯罪紀錄，
    素行不良，又因施用毒品，經不起訴處分確定後，竟再犯本件之罪，一再沉溺於
    毒品，不能自拔，足認其意志薄弱，雖其犯後坦承犯行，態度良好，但難認其有
    悔改之意等一切情狀，量處如主文所示之刑。至扣案之安非他命吸食器一組、吸
    管一支及安非他命殘渣袋一包，業經本院於八十九年二月一日以八十九年度聲字
    第七四號刑事裁定宣告沒收銷燬之，有上開裁定書一紙在卷足憑，自無庸另為沒
    收銷燬之諭知，併此敘明。
據上論斷，應依刑事訴訟法第四百五十二條、第二百九十九條第一項前段，毒品危害
防制條例第十條第二項，刑法第十一條前段、第五十六條、第四十七條，判決如主文
。
本案經檢察官林伯宇到庭執行職務
中      華      民      國      九十      年      八    月    二十二    日
                                        臺灣雲林地方法院刑事第一庭
                                            法  官  劉  為  丕
右正本證明與原本無異。
如不服本判決，應於判決送達後十日內向本院提出上訴狀( 應附繕本 )。
                                            書記官  蕭  應  欽
中      華      民      國      九十      年      八    月    二十二    日
毒品危害防制條例第十條第二項
施用第二級毒品者，處三年以下有期徒刑。


司法院資訊處製作；財團法人民間司法改革基金會備份。
